臺灣臺北地方法院民事判決　　　　　　　　　　　　九十三年度訴字第一五四五號
　　原　　　告　台灣中小企業銀行股份有限公司
　　法定代理人　王榮周
　　訴訟代理人　甲○○
　　　　　　　　乙○○
　　被　　　告　丁○○
　　　　　　　　丙○○
　　　　　　　　戊○○
當事人間請求清償借款事件，本院於中華民國九十三年五月二十四日言詞辯論終結，
判決如下：
    主  文
被告應連帶給付原告新台幣捌拾壹萬伍仟玖佰肆拾元，及如附表編號１所示利息及
違約金。
被告丁○○應給付原告新台幣貳拾萬柒仟玖佰貳拾貳元，及如附表編號２、３所示
之利息及違約金。
訴訟費用由被告連帶負擔七分之五，餘由被告丁○○負擔。
本判決第一項於原告以新台幣貳拾柒萬元或同面額之中央政府建設公債八十四年度甲
類第一期債票為被告預供擔保後，得假執行。
本判決第二項得假執行。
    事  實
甲、原告方面：
一、聲明：除假執行擔保金額外，如主文所示。
二、陳述：
（一）被告等均分別與原告協議簽授信約定書及相關契約，合意以鈞院為第一審管轄
      法院。
（二）被告丁○○於民國九十二年七月二十四日，以其餘被告為連帶保證人，簽訂微
      型企業創業貸款契約書及借據各一件，向原告借用新台幣（下同）九十萬元，
      借款期間自九十二年七月二十四日起至九十七年七月二十四日止，並自九十二
      年八月二十四日起共分六十期按月平均攤還本息，約定利息按年息百分之三固
      定計息。若有未依清償之情事（即借款逾期未還款者，原告得取消優惠利率並
      按原貸款利率加郵政儲金一年期定期儲蓄存款機動利率加百分之六即年利率百
      分之七五二五固定計息），詎被告丁○○就本件借款每用應納之本息僅繳付至
      九十三年一月二十四日止，尚積欠本金八十一萬五千九百四十三元。二造另約
      定被告遲延清償時除乃按上開利率計息外，逾期在六個月以內部分，按約定利
      率百分十，逾期超過六個月部分按約定利率百分之二十加付違約金，有契約書
      、借據及授信約定書可證。
（三）被告丁○○另於九十二年五月三十日與原告簽定小額信用貸款約定書借款二十
      萬元，借款期間自九十二年五月三十日起至九十三年五月三十日止，並自借款
      日起一個月為一期，分十二期平攤還，並約定若有未依約按期繳款者，前開借
      款視為全部到期，而可即時請求，並按年息百分之十五計付遲延利息，詎被告
      丁○○就本筆借款應攤還之款項僅繳付至九十二年七月三十日，目前尚欠十六
      萬六千六百六十六元元未償。另被告丁○○於九十二年五月三十日起持用原告
      銀行核發之信用卡，簽帳消額度為十萬元，並與原告告簽立國際信用卡約定條
      款在案，依第十四條、第十五條規定，被告應按期給付原告各項帳款，否則應
      依約定利率加付遲延利息及違約金，惟被告丁○○自九十三年三月七日起即未
      依約定繳款，且信用卡業經原告依約定條款第二十一條、二十二條之規定逕予
      停用，其全部債務均視為到期，被告至九十三年三月七日止尚積欠消費款七萬
      一千二百五十六元正未為償還，嗣因被告丁○○另繳交部分利息，是該項利息
      部分自九十三年五月十八日起算，違約金減縮至九十三年六月十九日起算。
（四）本件被丁○○未依約履行清償債務，業己喪失分期清償之利益，尚欠如附表所
      示之借款餘款未償，迭經催討無效，被告自應負連帶給付之責任，爰請求判決
      如訴之聲明。
三、證據：提出微型企業創業貸款契約書、借據、卡友樂透貸、國際信用卡申請書及
    信用卡消費交易明細各一件，及授信定書四件為證。
乙、被告丁○○方面：
一、聲明：請求駁回原告之訴。
二、陳述略以：雖然有在契約書及借據等簽名及向原告貸款，但僅是訴外人胡素真、
    張耀宗二人之「人頭」，當初是胡素真及張耀宗二人說要開通訊行，故以其名義
    向原告借款，同時貸得之款項也由胡、張二人拿去使用，至信用卡則繳息至五月
    。
丙、被告戊○○方面：透過朋友始認識被告丁○○，當初是經由訴外人胡素真要求，
    始擔任被告丁○○借款九十萬元之連帶保證人，亦替被告丁○○還款二期，對九
    十萬元貸款部分沒有意見，
丁、被告丙○○未於言詞辯論期日到場，亦未提出書狀作何聲明或陳述。
    理  由
甲、程序方面：
一、依二造間微型企業創業貸款契約書第十七條規定，本件二造合意以本院為第一審
    管轄法院。
二、本件被告丙○○未於言詞辯論期日到場，核無民事訴訟法第三百八十六條所列各
    款情形，應依原告之聲請，由其一造辯論而為判決。
乙、實體方面：
一、本件原告主張被告丁○○於九十二年七月二十四日，以其餘被告為連帶保證人，
    簽訂微型企業創業貸款契約書及借據，向原告借用九十萬元，惟僅依約繳付本息
    至九十三年一月二十四日止，尚餘八十一萬五千九百四十三元未清償，本件借款
    視為全部到期；另被告丁○○於九十二年五月三十日與原告簽定小額信用貸款約
　　定書，借款二十萬元，亦僅繳付本息至九十二年七月三十日止，目前尚欠十六萬
　  六千六百六十六元本息未還；另被告丁○○於九十二年五月三十日起持用原告核
    發之信用卡，簽帳消費，自九十三年三月七日起即未依約定繳款，且信用卡業經
    原告依約定條款第二十一條、二十二條之約定逕予停用，其全部債務均視為到期
    ，被告至九十三年三月七日止尚積欠七萬一千二百五十六元正及利息等未還等事
    實，業據原告提出微型企業創業貸款契約書、借據、卡友樂透貸、國際信用卡申
　　請書及信用卡消費交易明細各一件，及授信定書四件為證。被告戊○○對擔任被
  　告丁○○向原告借款之連帶保證人事實自認（九十萬元借款部分）；被告丁○○
    亦自認確有向原告借款，並在前借款及約定書上簽名，並對持信用卡消費欠款事
    實不爭執；被告丙○○未到庭陳述，亦未提出書狀供本院審酌，是自堪信原告之
    主張為真實。至被告丁○○自稱是訴外人胡素真等人之「人頭」，前借款項由素
    真等人取走云云，則屬被告丁○○與胡素真間之法律爭執，與本件原告借款與被
    告無關。
二、按消費借貸之借用人應於約定期限內，返還與借用物種類、品質、數量相同之物
    ，民法第四百七十八條前段定有明文；又所謂連帶保證，係指保證人與主債務人
    就債務之履行，對於債權人各負全部給付之責任者而言，是連帶保證債務之債權
    人得同時或先後向保證人為全部給付之請求（最高法院四十五年台上字第一四二
    六號判例、七十七年台上字第一七七二號判決參照）。再按遲延之債務，以支付
    金錢為標的者，債權人得請求依法定利率計算之遲延利息。但約定利率較高者，
    仍從其約定利率；當事人得約定債務人於債務不履行時，應支付違約金，民法第
    二百三十三條第一項、第二百五十條第一項分別定有明文。本件被告迪丁○○以
    其餘被告為連帶保證人向原告借款未還，經視為全部到期，尚積欠如主文第一項
    所示之金額未還，揆諸前開說明及規定，原告依消費借貸及連帶保證契約請求被
    告連帶給付借款八十一萬五千九百四十三元元，及如附表所示之利息及違金為有
    理由，應予准許。另被告丁○○向原告借款及持卡消費金額合二十三萬七千九百
    二十二元即如主文第二項所示金額部分，參照前開說明，亦有理由，應予准許。
丙、假執行之宣告：本判決第一項原告陳明願供擔保，請求宣告假執行，核無不合，
    茲酌定相當之擔保金額如主文第四項，予以准許。本件決第二項命被告給付金額
    未逾五十萬元，自應由本院依民事訴訟法第三百八十九條第一項第五款職權宣告
    假執行如主文第五項所示。
丁、結論：本件原告之訴為有理由，依民事訴訟法第三百八十五條第一項前段、第七
    十八條、第八十五條第二項、第三百八十九條第一項第五款、第三百九十條第二
    項，判決如主文。
中　　　華　　　民　　　國　　九十三　　年　　　五　　　月　　三十一　　日
　　　　　                    民事第四庭  法  官    洪遠亮
正本係照原本作成
如對本判決上訴，須於判決送達後廿日內向本院提出上訴狀
中　　　華　　　民　　　國　　九十三　　年　　　五　　　月　　三十一　　日
                                          書記官    柯金珠
